【裁判字號】    97,上訴,247
【裁判日期】    980508
【裁判案由】    違反毒品危害防制條例
【裁判全文】
臺灣高等法院花蓮分院刑事判決         97年度上訴字第247號
上  訴  人  臺灣花蓮地方法院檢察署檢察官
上  訴  人
即  被  告  甲○○
                    （現於臺灣花蓮監獄執行中）
指定辯護人  李文平律師
上列上訴人因被告違反毒品危害防制條例案件，不服中華民國97
年9月26日臺灣花蓮地方法院97年度訴字第179號第一審判決（起
訴案號：臺灣花蓮地方法院檢察署97年度偵字第653號），提起
上訴，本院判決如下：
    主  文
原判決除無罪部分外撤銷。
甲○○犯附表一所示之販賣第一級毒品罪，四罪，均累犯，各處
如附表一主文欄所示之刑；又轉讓第一級毒品，累犯，處有期徒
刑壹年貳月，應執行有期徒刑拾陸年肆月。未扣案之販賣第一級
毒品所得新臺幣伍仟元沒收，如全部或一部不能沒收時，以其財
產抵償之。
被訴如附表四所示販賣毒品部分均無罪。
其他上訴駁回（被訴附表五部分，即原判決附表四部分）。
    事  實
一、甲○○於民國（下同）94年間，曾因施用毒品等罪，經法院
    合併應執行有期徒刑2年2月，嗣減刑為期徒刑1年1月，甫於
    96年7月6日執行完畢，仍不知悔改。明知海洛因為毒品危害
    防制條例管制之第一級毒品，依法不得販賣、轉讓，竟自96
    年12月17日起至96年12月19日止，以其使用之0000000000號
    行動電話與庚○○使用之0000000000號行動電話聯絡販毒事
    宜，於附表一所示時、地，販賣第一級毒品海洛因予庚○○
    4次，金額合計新台幣（以下同）5,000元。另於97年1月間
    在花蓮市○○街被告住處，無償轉讓第一級毒品海洛因1次
    予乙○○施用。嗣因花蓮分局員警於97年2月13日凌晨3時30
    分許，發現涉嫌竊盜案之潘世文、邱玉燕二人逃入花蓮市○○街190巷8號甲○○承租處內躲藏，為逮捕彼二犯罪嫌疑人
    ，經房東丙○○同意開鎖入內逕行搜索，發現潘世文、邱玉
    燕確實在內（上二人涉犯竊盜部分，另案偵查中），並在甲○○承租處搜索，而扣得附表二、三之物品，因而請甲○○
    回花蓮分局協助調查。
二、案經花蓮縣警察局花蓮分局報告台灣花蓮地方法院檢察署檢
    察官偵查起訴。
    理  由
壹、有罪部分
一、證據能力：
（一）搜索部分：
  １、按因逮捕被告、犯罪嫌疑人，有事實足認被告或犯罪嫌疑
      人確實在內者，檢察官、檢察事務官、司法警察官或司法
      警察，雖無搜索票，得逕行搜索住宅或其他處所，刑事訴
      訟法第131條第1項1款定有明文。此「逕行搜索」之規定
      是為搜尋被告或是犯罪嫌疑人所進行的搜索，並非為了找
      尋證物或應扣押物品之搜索，故第131條第1項所規定得搜
      索住所或其他處所，係指當具有該條項各款所規定之情形
      如逮捕被告等等時，因為被告或者是犯罪嫌疑人在住所或
      其他處所之內，檢察官或司法警察等執法人員無法進入，
      為恐被告或犯罪嫌疑人逃匿，或犯罪持續進行，因此規定
      在無法及時取得搜索票進入住宅或處所內搜索時，檢察官
      或司法警察等執法人員可以逕自進入住宅內搜尋被告，並
      非檢察官或司法警察等執法人員在逮捕被告或犯罪嫌疑人
      後，尚可以對於被告之住所或其他處所進行搜尋證物之搜
      索。至於在逮捕人犯之後，自可依據第130條之規定為附
      帶搜索，但如果要對於被告或是犯罪嫌疑人之住所進行搜
      索，因沒有急迫之情形，仍應依同法第128條規定向法院
      申請核發搜索票。因此於逮捕被告或犯罪嫌疑人之後，即
      不得再對被告或犯罪嫌疑人之住所或其他處所為逕行搜索
      （臺灣高等法院暨所屬法院92年法律座談會刑事類提案第
       23號參照）。
  ２、經查，被告及其辯護人均辯稱，員警未經被告之同意即進
      入其住處搜索，搜索筆錄是到偵隊才叫被告簽的，該搜索
      不合法云云。惟查，被告已自承潘世文、邱玉燕二人在警
      察到達前已跑到伊住處，並說警察在找他們等語（本院卷
      第125頁），另員警因知悉有竊盜嫌疑之潘世文、邱玉燕
      ，已躲入被告住處隱藏，為逮捕犯罪嫌疑人，始徵得房東
      丙○○同意持鑰匙進入屋內，在被告承租之房間外呼叫被
      告未獲置理，房東丙○○欲以鑰匙開啟被告房門時，被告
      始開門，惟不讓員警進入房內，員警即壓制被告並強行進
      入被告房內，而查到潘世文、邱玉燕在內，在現場並未看
      到被告在搜索筆錄簽名等情，業經房東丙○○於本院證述
      明確（本院卷第125-126頁），可見員警是有證據顯示犯
      罪嫌疑人潘世文、邱玉燕在被告房內，為逮捕彼二犯罪嫌
      疑人，始進入被告房內搜索，是本件搜索已符合刑事訴訟
      法第131條第1項1款所定「逕行搜索」之要件，雖無搜索
      票，亦不違法。又員警雖以本件是經被告同意而搜索，並
      以搜索筆錄上有被告簽名為證，然被告否認同意搜索，證
      人即房東丙○○亦證稱是員警壓制被告後自行進入搜索等
      語，故本件顯非出於被告自願同意而搜索，不符合刑事訴
      訟法第131條之1「同意搜索」之規定。惟上開搜索既符合
      「逕行搜索」之要件，雖未經被告同意，仍不違法，被告
      辯稱員警未經其同意而強行搜索，該搜索違法云云，不足
      採信。
  ３、被告及其辯護人另辯稱：員警於其處所搜索如附表二、三
      之物品是違法取得，不得當為證據等語。經查，本件員警
      是為逮捕潘世文、邱玉燕，始逕行進入被告房內搜索，於
      進入被告房內後即看到潘世文、邱玉燕在內並加以逮捕等
      情，亦經丙○○證稱在卷，員警既已逮捕犯罪嫌疑人潘世
      文、邱玉燕，該次逕行搜索之目的已達，即不得再對非犯
      罪嫌疑人之被告處所逕行搜索，除非另聲請搜索票，否則
      逮捕後另對被告處所之搜索，即非合法。而本件花蓮分局
      係以經被告同意搜索為由而搜索其處所，故未於執行後3
      日內報告該管檢察署檢察官及法院，亦未另聲請搜索票，
      則依上開說明，逮捕潘世文、邱玉燕之後對被告處所之搜
      索，即非合法，則被告辯稱附表二、三之扣案之物是違法
      搜索所得，無證據能力，應可採信，本院亦宣告其不得作
      為證據。
（二）證人陳述之證據能力：
  １、按被告以外之人於檢察事務官、司法警察官或司法警察調
      查中所為之陳述，與審判中不符時，其先前之陳述具有較
      可信之特別情況，且為證明犯罪事實存否所必要者，得為
      證據，刑事訴訟法第159條之2定有明文。所謂「與審判中
      不符」，係指該陳述之主要待證事實部分，自身前後之供
      述有所不符，導致應為相異之認定，此並包括先前之陳述
      詳盡，於後簡略，甚至改稱忘記、不知道或有正當理由而
      拒絕陳述等實質內容已有不符者在內（最高法院96年度台
      上字第4365號判決可資參照）。另所謂「有較可信之特別
      情況」，係指陳述是否出於供述者之真意、有無違法取供
      情事之信用性而言，故應就偵查或調查筆錄製作之原因、
      過程及其功能等加以觀察其信用性，據以判斷該傳聞證據
      是否有顯不可信或有特別可信之情況而例外具有證據能力
      （最高法院94年度台上字第629號判決可資參照）。經查
      ，證人庚○○、子○○於警詢中之陳述與其在原審之陳述
      不同，本院審酌彼二人在警詢之陳述並無違法取供，或其
      陳述時之心理狀況，有受到強迫、脅迫、詐欺、利誘等外
      力之干擾等情，均應認有證據能力。
  ２、又按被告以外之人於偵查中向檢察官所為之陳述，除顯有
      不可信之情況者外，得為證據，刑事訴訟法第159條之1第
      2項亦有明文。查證人庚○○、曾雪男於檢察官偵查時，
      係以證人之身份陳述，經告以具結義務及偽證處罰後，於
      命證人朗讀結文後具結，其係於負擔偽證罪之處罰心理下
      證述，並以具結擔保其供述之真實性，又無受其他不當外
      力干擾之情形，是證人庚○○、曾雪男於偵查中在檢察官
      面前具結所為之證述，查無顯然不可信之情況，依上開刑
      事訴訟法第159條之1第2項規定，亦得為證據。
二、認定被告犯罪之證據及理由
（一）訊據被告坦承於97年1月間無償轉讓海洛因1次予乙○○施
      用，核與乙○○於本院所述相符（本院卷第128頁），被
      告此部分犯行，堪以認定。
（二）訊據被告甲○○否認有附表一販賣第一級毒品海洛因予庚○○之犯行，辯稱：並未販賣，僅與庚○○合資購買後一
      起施用，亦未使用0000000000號之行動電話云云。惟查：
  １、0000000000號之行動電話確實是被告於96年10月間至97年
      2月間所使用等情，業經證人子○○於警詢證稱：「97年2
      月向甲○○買過海洛因，他當時使用的門號是0000000000
      號」等語（97年偵字第653號卷第182頁，下稱偵一卷）；
      證人曾雪男於偵查中證稱：「我認識甲○○，之前戒治時
      關同一寢室，從96年10底至97年1月間有向他買過海洛因
      ，都是打他0000000000號這支電話比較多」等語（偵一卷
      第209頁）；證人寅○○於原審證稱：「我認識在庭的甲○○，97年過年有向甲○○買過毒品，他有使用00000000
      00號的電話」等語（原審卷第261頁）。被告甲○○亦供
      承認識子○○、曾雪男等人，則子○○、曾雪男指稱甲○○使用0000000000號的電話應不致誤認。而甲○○於原審
      準備程序雖稱不認識寅○○，然於原審審理時，
      審判長問被告甲○○對寅○○之證詞有何意見時，被告則
      陳稱：「昨天晚上我跟寅○○說，我之前有向他買過毒品
      ，若他照實講，我就不提出來」等語（原審卷第262頁）
      ，可見彼二人因買賣毒品而互相認識，則寅○○指稱李遠
      使用0000 000000號電話，亦可採信，被告辯稱未使用該
      支行動電話，應無可採。
  ２、被告甲○○確於附表一之時、地販賣海洛因予庚○○之事
      實，業經證人庚○○於警詢、偵查中證稱明確，其於警詢
      證稱：我曾經以0000000000電話打給使用0000000000號叫
      「志遠」的男子，(1)96年12月17日23時31分11秒的電話通
      訊譯文，是我連絡「志遠」的男子向他買海洛因2千元，
      約在御花園KTV旁的吉祥超商見面，講完電話約20分左右
      ，他就出現在該處，先向我拿錢，再告訴我毒品放在旁邊
      地上，重量大約可吸食2支香煙的量；(2)96年12月18日2時
      36 分32秒及96年12月18日2時55分42秒的電話通訊譯文是
      我需要1千元的海洛因，約在福建街後山廣播電台附近一
      家海產批發店附近見面，我先拿1千元給「志遠」，他親
      手拿海洛因給我；(3)96年12月18日18時52分22秒、96年12
      月18日19時2分50秒之電話通訊譯文是我打電話給「志遠
      」要向他買1千元海洛因，約在中華國小在國盛二街門口
      附近見面，見面後我先拿1千元給他，他將海洛因用香煙
      盒裝著放在旁邊騎樓椅子上完成交易；(4)96年12月19日17
      時17分32秒、96年12月19日17時25分54秒之電話通訊譯文
      是我要向「志遠」買1千元海洛因，約在中央路北基加油
      站對面見面，到時我沒有下車，他騎機車到我車旁，先向
      我拿1千元，再將毒品交給我等語（偵一卷第71-76頁，）
      。於偵查中證述：有向使用0000000000行動電話的「志遠
      」買海洛因，每次買1千至2千元，「1個人」就是只要買1
      千元海洛因，交易地點要看我人當時在哪裡，大部分是在
      御花園KTV那邊，也曾在福建街廣播電台那邊海產店、中
      華國小附近超商、中央路北基加油站向他買1千元的海洛
      因，「志遠」都是騎機車過來，他會將毒品用衛生紙包起
      來，放在一個地方，等我把錢交給他，他會比毒品放的位
      置，我自己再過去拿，我跟「志遠」不熟，也沒有恩怨等
      語（偵一卷第121-122頁）。並有臺灣花蓮地方法院檢察
      署通訊監察書、通訊監察書電話附表及庚○○與
      0000000000號之通訊譯文在卷可稽（偵一卷第82-87頁）
      。
  ３、綜上事證，可見被告甲○○於96年10月間至97年2月間，
      曾使用0000000000號之行動電話，故庚○○上開所述於97
      年12月間與「志遠」交易毒品之人自指被告甲○○無疑。
      而依上開電話通訊時間顯示，庚○○以電話與被告聯絡買
      毒事宜，被告於數分鐘後即到約定的地點交易，交易完畢
      雙方即離開，並無被告所辯與庚○○合資後一起吸用等情
      ，是被告辯稱未販賣海洛因予庚○○，是一起施用云云，
      殊非可採。又證人庚○○雖於原審審理時翻異前詞，證稱
      被告甲○○之綽號係「阿源」，和伊於偵查中所稱「志遠
      」並非同一人，伊僅和被告合資購買，未向被告買毒品云
      云（原審卷第224頁），然仍證稱0000000000號是「志遠
      」的人所使用（原審卷第225頁）。惟被告甲○○確實使
      用0000000000號電話，已如前述，則庚○○嗣後辯稱未向
      被告買毒品，是合資購買云云，應是臨訟附和及迴護被告
      之詞，不足採信。（至於證人庚○○於原審審理時所涉偽
      證犯嫌，應由檢察官另行偵查）。被告又辯稱，上開證人
      是違法搜索行動電話門號而知悉，其證言無證據能力云云
      。惟查，員警在查獲本件被告前，早在96年12月初即向法
      院聲請通訊監察書，監聽庚○○所使用0000000000號電話
      自96年12月7日起至97年1月4日止之所有通聯紀錄，有該
      通訊監察書之記載可明（偵一卷第82頁），因而查獲使用
      0000000000號之行動電話者與庚○○有販毒之聯絡，再訊
      問證人庚○○及上開證人而得知被告使用該支0000000000
      行動電話，故查獲該支0000000000號電話與被告販毒之事
      實均與上開搜索無關係。而違法搜索之物不得當為證據，
      僅限於「物」而言，上開證人並非搜索所得之物，且證人
      之證言有無證據能力，應依刑事訴訟法第159條以下之規
      定，本院於前已說明證人庚○○、子○○、曾雪男在審判
      外之陳述均有證據能力，被告復爭執彼等人證據能力，即
      無可採。
  ４、綜上，被告有於附表一之時、地，販賣4次海洛因予庚○○之犯行，事證明確，堪以認定。又按販賣海洛因毒品係
      違法行為，非可公然為之，且有其獨特之販售通路及管道
      ，復無公定價格，容易增減分裝之份量，而每次買賣之價
      量，可能隨時依雙方關係深淺、資力、需求量及對行情之
      認知、來源是否充裕、查緝鬆嚴、購買者被查獲時供述購
      買對象之可能風險評估等，而異其標準，非可一概而論，
      因之販賣之利得，除經坦承犯行，或扣得帳冊價量記載俱
      臻明確外，委難察得實情，職是之故，縱未確切查得販賣
      賺取之實際差價，但除別有事證，足認係按同一價格轉讓
      ，確未牟利外，尚難執此認非法販賣之事證有所不足，致
      知過坦承者難辭重典，飾詞否認者反得逞僥倖，而失情理
      之平。本件被告既不承認其有上揭販賣海洛因之事實，本
      院自無從查得其販入海洛因之真正價格，及其因非法販賣
      該海洛因予庚○○究竟獲得具體利潤之金額若干，然按近
      年來政府為杜絕毒品之氾濫，對於查緝施用及販賣毒品之
      工作，無不嚴加執行，販賣毒品罪又係重罪，設若無利可
      圖，衡情一般持有毒品之人當無輕易將所持有之毒品轉讓
      他人而甘冒於再次向他人購買時，而有被查獲移送法辦之
      危險之理，被告與庚○○並無特殊情誼或至親關係，若非
      有利可圖，被告應無甘冒為警查緝之風險，是被告有牟利
      之意圖，亦可認定，應依法論科。
三、論罪科刑：
（一）核被告販賣、轉讓第一級毒品海洛因之行為係犯毒品危害
      防制條例第4條第1項之販賣第一級毒品罪、同條例第8條
      第1項之轉讓第一級毒品罪。其於販賣、轉讓前後持有毒
      品海洛因之低度行為，為販賣、轉讓之高度行為所吸收，
      不另論罪。被告先後4次販賣及1次轉讓犯行，時間不同、
      犯意個別，應分論併罰。
（二）被告有事實欄所載受有期徒刑執行完畢之前科紀錄，有台
      灣高等法院被告前案紀錄表各乙份附卷可參，5年內故意
      再犯附表一所示4件有期徒刑以上之罪，均為累犯，除法
      定本刑為死刑、無期徒刑者，依刑法第64條第1項、第65
      條第1項之規定，不得加重以外，餘法定刑度均應依刑法
      第47條第1項規定加重之。
（三）按犯罪之情狀可憫恕者，得酌量減輕其刑，刑法第59條定
      有明文，被告販賣海洛因予庚○○4次，販賣所得為5,000
      元，毒品數量及金額均不多，本院認對被告處以法定最低
      度之無期徒刑猶嫌過重，在客觀上足以引起一般同情，堪
      可憫恕，爰依刑法第59條之規定減輕之。
（四）爰審酌被告之犯罪動機、販賣、轉讓次數、金額、所得利
      益，販賣部分犯後飾詞狡辯，態度不佳等一切情狀，分別
      量處如主文所示之刑，並定其應執行之刑。被告販賣海洛
      因所得5千元雖未扣案，然應依毒品危害防制條例第19條
      第1項之規定沒收之，如全部或一部不能沒收時，以其財
      產抵償之。
（五）附表二、三扣案之物是違法搜索所得，依法不得當為證據
      ，已如前述，自均不得沒收，毒品部分應由檢察官另行聲
      請沒收銷燬，附此敘明。
貳、無罪部分
一、公訴意旨略以：被告甲○○以附表四、五之行動電話作為聯
    絡工具，於附表四、五之時間、地點，分別販賣第一級毒品
    海洛因、第二級毒品安非他命予該附表四、五所示之對象，
    因認被告另涉犯毒品危害防制條例4條1項、第2項之販賣第
    一、二級毒品罪嫌云云（附表四編號1庚○○部分指被訴96
    年12月17日以前部分，96年12月17日至19日為附表一有罪部
    分）。
二、訊據被告否認有附表四、五之犯行，辯稱：與庚○○、宋曉
    玲、癸○○、曾雪男是合資購買後一起吸食；丁○○、壬○○、丑○○等人是自己買來毒品後與彼共同施用；不認識己○○、寅○○；與子○○有金錢之糾紛等語。檢察官認被告
    有附表四、五之犯行，係以附表四、五等人之供詞為其惟一
    依據。惟查：
（一）按新修正刑事訴訟法第154條證據裁判主義之規定，乃揭
      櫫國際公認之刑事訴訟無罪推定原則，為修正刑事訴訟法
      保障被告人權之重要指標，法院自應嚴守此一原則，在檢
      察官所舉證據及法院依法定職權調查所得之證據，足以證
      明被告有罪之前，自應推定其無罪。若所得證據其為訴訟
      上之證明，尚未達於通常一般人均不致有所懷疑，而得確
      信其為真實之程度者，自不能為有罪之認定，此為上開無
      罪推定原則之當然闡釋，自不能因犯罪之調查難易不同而
      有異，其理甚明。又施用毒品者所稱其向某人買受毒品之
      指證，不得作為有罪判決之唯一證據，仍須調查其他必要
      之證據，以察其是否與事實相符，為本院歷年來之見解，
      良以毒品買受者之指證，其憑信性於通常一般人已有所懷
      疑，尚難確信其為真實。況依毒品危害防制條例第17條之
      規定，其供出毒品來源而破獲者，復得減輕其刑，則其指
      證之真實性猶有疑慮，是施用毒品者之指證，其真實性有
      待其他必要證據加以補強。茲所謂必要之補強證據，固不
      以證明販賣毒品犯罪構成要件之全部事實為必要，但以與
      施用者之指證具有相當之關聯性為前提，其經與施用者之
      指證綜合判斷，已達於通常一般人均不致有所懷疑，而得
      確信施用者之指證為真實者，始得為有罪之認定，此為無
      罪推定原則之必然推演，最高法院93年度台上字第6750號
      判決參照（另最高法院90年台上字第3115號、94年台上字
      第2033判決亦同此趣）。
（二）經查，公訴人認被告如附表四、五之犯行，固以附表四、
      五之交易對象庚○○、辛○○、丁○○、壬○○、癸○○
      、己○○、丑○○、子○○、寅○○、曾雪男等人分別於
      警詢或偵查中之證詞為據，此外則未提出其他必要之補強
      證據，其真實性猶有疑慮，何況證人庚○○、辛○○、丑
      ○○、子○○等人於原審審理時，均翻異前供，庚○○稱
      ：伊於偵查中所稱「志遠」與被告並非同一人；辛○○稱
      ：未向甲○○買過毒品，也沒有跟他一起買毒品，丑○○
      稱：被告有還我2,000元，在警詢說被告拿安非他命給我
      是亂說的；子○○稱：我在警局所言不實，是亂講的等語
      。而證人癸○○於原審所述交易日期、價金、地點則與其
      在警詢中之陳述不符；證人曾雪男於偵查中稱，向被告拿
      安非他命是一手交錢、一手交貨，惟於本院則證稱是幫被
      告代辦易付卡，每辦一次被告給予1小包海洛因施用等語
      （本院卷第133頁），二者陳述亦不相同，可見證人之供
      述具有不確定性及變異性，僅以證詞為證據，是否可信，
      殊有疑義。證人己○○於警詢證稱於88年在花蓮監獄內認
      識被告，然被告於88年間並未與己○○在同一監獄，有二
      人之在監紀錄附於本院卷可查，其證言之可信度亦值懷疑
      ；證人丁○○、壬○○、寅○○等人之證詞從警詢、偵查
      至法院審理時雖均一致，然辯護人指摘丁○○、壬○○與
      花蓮刑事組長有親誼關係，而被告曾向證人寅○○買過毒
      品等情，則丁○○、壬○○、寅○○等人不利於被告之證
      言是否有其他因素介入，不無可疑。是上開證人證稱向被
      告購買毒品等語，因無其他補強證據，尚未達通常一般人
      不致懷疑，確信其指證為真實之程度，揆諸上開判決意旨
      ，本諸無罪推定之原則，自應為被告無罪之諭知。附表五
      辛○○、丑○○、子○○部分原審諭知被告無罪（原審附
      表四），其認事用法並無違誤，檢察官執詞上訴，並無理
      由，應駁回之。
參、撤銷改判理由：
一、原審予被告論罪科刑，固非無據，惟查：
（一）被告販賣海洛因予庚○○4次、金額5000元，原審認定14
      次，金額為15,000元，與事實不合。
（二）被告轉讓海洛因1次予乙○○，原審認定是販賣，與事實
      不合。
（三）附表二之物是違法搜索取得，不得當為證據，不得沒收，
      原審仍予沒收，於法有違。
（四）原審認定被告有附表四之犯行，與事實不合。
二、被告上訴否認犯罪，檢察官對原審判決無罪部分上訴，固均
    無理由，惟原判決既有如上可議之處，自應由本院撤銷改判
    。
據上論斷，應依刑事訴訟法第369條第1項前段、第364條、第299
條第1項前段、第300條，毒品危害防制條例第4條第1項、第8條
第1項，刑法第11條前段、第47條第1項、第59條、第51條第5款
，判決如主文。
本案經檢察官戊○○到庭執行職務。
中    華    民    國    98    年    5     月    8     日
                         審判長法  官   謝志揚
                               法  官   劉雪惠
                               法  官   林鳳珠
以上正本證明與原本無異。
如不服本判決，應於收受送達後10日內向本院提出上訴書狀，其
未敘述理由者，並得於提起上訴狀後10日內向本院補提理由書（
均須按他造當事人之人數附繕本「切勿逕送上級法院」。
中    華    民    國    98    年    5     月    8     日
                               書記官   徐文彬
附錄    本判決論罪科刑法條：
毒品危害防制條例第4條第1項：
製造、運輸、販賣第一級毒品者，處死刑或無期徒刑；處無期徒
刑者，得併科新臺幣1千萬元以下罰金。
毒品危害防制條例第8條第1項
轉讓第一級毒品者，處1年以上7年以下有期徒刑，得併科新臺幣
1百萬元以下罰金。
附表一：販賣海洛因部分
┌──┬────┬──────┬───────┬────┬──┬───┬───────────┐
│編號│交易對象│交 易 時 間 │交  易  地 點 │毒品種類│次數│金額  │主                 文 │
│    │        │            │              │        │    │新台幣│                      │
├──┼────┼──────┼───────┼────┼──┼───┼───────────┤
│ 1  │庚○○  │96年12月17日│花蓮市御花園  │海洛因  │1次 │2千元 │甲○○販賣第一級毒品，│
│    │        │23時許      │KTV旁志祥超商 │        │    │      │累犯，處有期徒刑拾伍年│
│    │        │            │              │        │    │      │捌月，販賣第一級毒品所│
│    │        │            │              │        │    │      │得新台幣貳千元沒收，如│
│    │        │            │              │        │    │      │全部或一部不能沒收，以│
│    │        │            │              │        │    │      │其財產抵償之。        │
├──┼────┼──────┼───────┼────┼──┼───┼───────────┤
│ 2  │庚○○  │96年12月18日│花蓮市○○街後│海洛因  │1次 │1千元 │甲○○販賣第一級毒品，│
│    │        │凌晨2時許   │山廣播電台附近│        │    │      │累犯，處有期徒刑拾伍年│
│    │        │            │一家海產店    │        │    │      │陸月，販賣第一級毒品所│
│    │        │            │              │        │    │      │得新台幣壹千元沒收，如│
│    │        │            │              │        │    │      │全部或一部不能沒收，以│
│    │        │            │              │        │    │      │其財產抵償之。        │
├──┼────┼──────┼───────┼────┼──┼───┼───────────┤
│ 3  │庚○○  │96年12月18日│花蓮市中華國小│海洛因  │1次 │1千元 │甲○○販賣第一級毒品，│
│    │        │19時許      │門口          │        │    │      │累犯，處有期徒刑拾伍年│
│    │        │            │              │        │    │      │陸月，販賣第一級毒品所│
│    │        │            │              │        │    │      │得新台幣壹千元沒收，如│
│    │        │            │              │        │    │      │全部或一部不能沒收，以│
│    │        │            │              │        │    │      │其財產抵償之。        │
├──┼────┼──────┼───────┼────┼──┼───┼───────────┤
│ 4  │庚○○  │96年12月19日│花蓮市○○路北│海洛因  │1次 │1千元 │甲○○販賣第一級毒品，│
│    │        │17時許      │基加油站      │        │    │      │累犯，處有期徒刑拾伍年│
│    │        │            │              │        │    │      │陸月，販賣第一級毒品所│
│    │        │            │              │        │    │      │得新台幣壹千元沒收，如│
│    │        │            │              │        │    │      │全部或一部不能沒收，以│
│    │        │            │              │        │    │      │其財產抵償之。        │
└──┴────┴──────┴───────┴────┴──┴───┴───────────┘
附表二：
  ┌───┬─────────┬────────────────┐
  │編號  │  物品            │ 所有人                         │
  ├───┼─────────┼────────────────┤
  │一    │分裝湯匙5支       │甲○○                          │
  ├───┼─────────┼────────────────┤
  │二    │電子磅秤1個       │同上                            │
  ├───┼─────────┼────────────────┤
  │三    │分裝袋546個       │同上                            │
  ├───┼─────────┼────────────────┤
  │四    │0000-000-000號行動│0000-000-000申請人高春香，已由李│
  │      │電話門號卡        │志遠收購使用                    │
  └───┴─────────┴────────────────┘
附表三：
┌──┬────────────┐
│編號│扣案物                  │
│    │                        │
├──┼────────────┤
│一  │安非他命22小包          │
│    │                        │
│    │                        │
├──┼────────────┤
│二  │海洛因5小包             │
├──┼────────────┤
│三  │安非他命吸食器1組       │
│    │                        │
│    │                        │
│    │                        │
├──┼────────────┤
│四  │針筒15支                │
├──┼────────────┤
│五  │玻璃球3個               │
├──┼────────────┤
│六  │吸管4支                 │
├──┼────────────┤
│七  │殘渣袋17個              │
├──┼────────────┤
│八  │現金43,500元            │
│    │                        │
├──┼────────────┤
│九  │行動電話18具            │
│    │1.序號000000000000000   │
│    │2.序號352036/02/216580/5│
│    │3.序號350991/30/236289/8│
│    │4.序號353112/00/461898/5│
│    │5.序號358025/00/772443/3│
│    │6.序號000000000000000   │
│    │7.序號00000000/473232/3 │
│    │8.序號355580/00/028448/1│
│    │9.序號353452/01/455627/4│
│    │10.序號000000000000000  │
│    │11.序號                 │
│    │354357/00/115603/91291CG│
│    │12.序號000000000000000  │
│    │13.序號                 │
│    │   350700/30/657412/1   │
│    │14.序號3E42F0A5         │
│    │15.序號3E43633D         │
│    │16.序號000000000000000  │
│    │17.序號                 │
│    │   353930/00/00000000   │
│    │18.序號000000000000000  │
├──┼────────────┤
│十  │行動電話門號卡16枚      │
│    │其中4枚號碼不詳         │
│    │0000-000-000申請人甲○○│
│    │0000-000-000申請人曾梅蘭│
│    │0000-000-000申請人張沛鋒│
│    │0000-000-000申請人陳玉秀│
│    │0000-000-000申請人鍾玉汶│
│    │0000-000-000申請人黃琬筑│
│    │0000-000-000申請人邱文瑞│
│    │0000-000-000申請人吳金鴻│
│    │000000000000預付卡，申請│
│    │人不詳                  │
│    │000000000000000 預付卡，│
│    │申請人不詳              │
│    │PAS065D081314預付卡，申 │
│    │請人不詳                │
└──┴────────────┘
 附表四：
┌──┬───┬────┬────┬─────┬──────────┐
│編號│時間  │交易地點│使用行動│交易對象暨│交易之毒品種類、次數│
│    │      │        │電話門號│使用之行動│、每次購買金額      │
│    │      │        │        │電話      │                    │
├──┼───┼────┼────┼─────┼──────────┤
│ 1  │96年11│花蓮市御│00000000│庚○○、  │海洛因；約1星期1次；│
│    │月間開│花園KTV │84、0987│0000000000│1千至2千元。        │
│    │始至12│、中華國│828864。│。        │                    │
│    │月17日│小附近超│        │          │                    │
│    │前。  │商、花蓮│        │          │                    │
│    │      │市○○路│        │          │                    │
│    │      │北基加油│        │          │                    │
│    │      │站等處附│        │          │                    │
│    │      │近。    │        │          │                    │
├──┼───┼────┼────┼─────┼──────────┤
│ 2  │97年2 │重慶市場│00000000│丁○○、  │海洛因約4、5次；安非│
│    │月左右│附近。  │08。    │0000000000│他命約10至20次；約5 │
│    │。    │        │        │。        │千元。              │
├──┼───┼────┼────┼─────┼──────────┤
│ 3  │97年1 │花蓮市復│00000000│壬○○、  │海洛因約1、2次；安非│
│    │、2月 │興新村43│08、0980│0000000000│他命約3、4次；約1千 │
│    │間。  │之2號附 │181184。│。        │元                  │
│    │      │近。    │        │          │                    │
├──┼───┼────┼────┼─────┼──────────┤
│ 4  │97年1 │被告在花│不詳。  │癸○○。  │海洛因約2次；約3千元│
│    │月間。│蓮市福建│        │          │。                  │
│    │      │街190巷8│        │          │                    │
│    │      │號住處。│        │          │                    │
├──┼───┼────┼────┼─────┼──────────┤
│ 5  │97年2 │花蓮市國│00000000│己○○、  │安非他命約3次；2千至│
│    │月間。│廣興飯店│32、0913│0000000000│4千元。             │
│    │      │附近、賴│881484。│。        │                    │
│    │      │龍文民國│        │          │                    │
│    │      │路住處。│        │          │                    │
├──┼───┼────┼────┼─────┼──────────┤
│ 6  │97年1 │花蓮市重│00000000│寅○○、  │海洛因；2、3次；1千 │
│    │、2月 │慶路與中│62。    │0000000000│元。                │
│    │間。  │福路口。│        │。        │                    │
├──┼───┼────┼────┼─────┼──────────┤
│ 7  │96年  │中華路麥│00000000│曾雪男。  │海洛因；約10幾次；3 │
│    │11月起│當勞、中│84、0989│          │千至6千元。         │
│    │至97年│正路與中│094962。│          │                    │
│    │1月間 │原路附近│        │          │                    │
│    │。    │超商、花│        │          │                    │
│    │      │蓮市等處│        │          │                    │
│    │      │附近。  │        │          │                    │
└──┴───┴────┴────┴─────┴──────────┘
附表五：
┌──┬───┬────┬────┬─────┬──────────┐
│編號│時間  │交易地點│使用行動│交易對象暨│交易之毒品種類、次數│
│    │      │        │電話門號│使用之行動│、每次購買金額      │
│    │      │        │        │電話      │                    │
├──┼───┼────┼────┼─────┼──────────┤
│ 1  │97年2 │四八市場│00000000│辛○○。  │海洛因；約5、6次；約│
│    │月13日│附近。  │54。    │          │3千元。             │
│    │之前  │        │        │          │                    │
├──┼───┼────┼────┼─────┼──────────┤
│ 2  │96年  │花蓮市中│00000000│丑○○。  │安非他命2小包。     │
│    │11、12│正路與中│08。    │          │                    │
│    │月間。│山路口。│        │          │                    │
├──┼───┼────┼────┼─────┼──────────┤
│ 3  │97年2 │不詳。  │00000000│子○○、公│海洛因；1次；1千元。│
│    │月間。│        │84。    │共電話。  │                    │
└──┴───┴────┴────┴─────┴──────────┘


司法院資訊處製作；財團法人民間司法改革基金會備份。
